# 合同到期后，地上建筑物和资产归出租方所有的处理

提问人：心月如眉 时间：2014-08-05 09:32:33
单位出租了一块土地给某厂，合同到期后，双方进行清算，单位认为出租期内收益未达到预期目标，经谈判，和承租方达成一致，除了部分现金补偿外，将其厂房和几件固定资产无偿归出租方，请问，双方都该怎么做会计处理啊？有高手指点指点。

回答人：chenyiwei
具体交易背景不清晰。但一般理解，如果认定该补充协议属于对租金的调整，则对于所收到的厂房和固定资产按公允价值入帐，确认为当期的租金收入，不追溯调整前期损益。